【裁判字號】    98,上更(一),175
【裁判日期】    990105
【裁判案由】    強盜等
【裁判全文】
臺灣高等法院高雄分院刑事判決     98年度上更(一)字第175號
上  訴  人
即  被  告  吳崑明
指定辯護人  本院公設辯護人  于欣潔
上列上訴人因強盜等案件，不服臺灣高雄地方法院98年度訴字第
211 號中華民國98年5 月22日第一審判決（起訴案號：臺灣高雄
地方法院檢察署97年度偵字第29605 號；98年度偵字第564 號、
第884 號），提起上訴，本院判決如下：
     主  文
原判決關於攜帶兇器強盜、搶奪暨其定執行刑部分，均撤銷。
吳崑明成年人對少年犯攜帶兇器強盜罪，累犯，處有期徒刑捌年
，並於刑之執行前，令入勞動場所強制工作參年；又成年人對少
年犯搶奪罪，累犯，處有期徒刑拾月，並於刑之執行前，令入勞
動場所強制工作參年；又成年人對少年犯搶奪罪，累犯，處有期
徒刑拾月，並於刑之執行前，令入勞動場所強制工作參年。應執
行有期徒刑玖年貳月，並於刑之執行前，令入勞動場所強制工作
參年。
    事  實
一、吳崑明於民國91年間因竊盜案件，經臺灣雲林地方法院以91
    年度港簡字第35號判處有期徒刑3 月，緩刑2 年確定，嗣於
    92年間復因侵占案件，經臺灣高雄地方法院以92年度簡字第
    1414號判處有期徒刑4 月確定，並撤銷上開緩刑，2 罪接續
    執行，於93年9 月30日縮短刑期執行完畢；另於93年間復因
    恐嚇取財案件，經臺灣板橋地方法院以94年度訴字第1958號
    判處有期徒刑6 月確定，嗣於94年4 月至6 月間復因連續詐
    欺（16件）、搶奪、連續恐嚇取財（2 件）等案件，經臺灣
    高雄地方法院以94年度訴字第2716號分別判處有期徒刑1 年
    2 月、8 月及1 年，應執行有期徒刑2 年6 月確定，後經法
    院裁定與上開恐嚇取財案件定其應執行刑為有期徒刑2 年11
    月確定，再於94年間因竊盜案件，經臺灣高雄地方法院以94
    年度簡字第5780號判處拘役30日確定，與上開有期徒刑2 年
    11月接續執行，上開罪刑嗣經臺灣高雄地方法院依序裁定減
    刑為有期徒刑3 月、7 月、4 月、6 月及拘役15日，有期徒
    刑部分定其應執行刑為有期徒刑1 年3 月確定，並與減刑後
    之拘役15日接續執行，而於96年7 月30日縮短刑期執行完畢
    （構成累犯）。其自91年間起，迭犯上開竊盜、侵占、恐嚇
    取財、詐欺取財及搶奪等罪，次數逾20次以上，經科刑後執
    行完畢復再次犯罪，平日無正當工作，客觀上有犯罪之習慣
    。
二、吳崑明復意圖為自己不法之所有，基於強盜取財之犯意，且
    預見許○韋（81年6 月生，年籍詳卷）均為少年，縱非少年
    亦不違背其本意，於97年6 月15日下午3 時30分許，在高雄
    市○○○路242 號14樓之9 其住處，得知少年許○韋有郵局
    之提款卡，且放在其母親那裡後，便拿出客觀上對於人之生
    命、身體、安全具有危險性，性質上屬兇器之女用眉筆刀（
    全長約10公分，前方1.5 公分為金屬製刀片）把玩，並將該
    小刀壓放在許○韋脖子旁，對其表示：「要用這刀子搶劫，
    不知道會不會搶到」等語，旋即向許○韋表示要向其借錢，
    接續恫稱：「如不借的話，將來見一次打一次」等語，並作
    勢毆打，以此強暴脅迫方式至使許○韋不能抗拒，許○韋迫
    於無奈，只好帶領吳崑明至其位於高雄市○○路之住處，吳
    崑明除強行取走許○韋之提款卡，並搜刮許○韋母親所有之
    黃金墜飾3 塊後，再脅迫許○韋一同前往高雄市○○○路郵
    局，強迫許○韋鍵入密碼，而由吳崑明提款新臺幣（下同）
    6, 000元，得手後離去，強盜所得之黃金墜飾3 塊交由不知
    情之鄭文強變現得手5,500 元，所得款項供吳崑明花用。
三、吳崑明另意圖為自己不法之所有，基於搶奪之犯意，且預見
    少年華○強、張○政（分別為81年1 月、同年2 月生，年籍
    均詳卷）均係未滿18歲之少年，縱非少年亦不違背其本意，
    分別為下列搶奪行為：
  (一)於97年6 月13日下午5 時許，在高雄市新興高中大門外，欲
    向少年華○強（81年1 月○日生，年籍詳卷）借看手機，華
    ○強即將其所有Sony Ericsson 廠牌之手機（序號：000000
    00-000000-0 號）放在自己手上給吳崑明觀看，吳崑明隨即
    趁其不注意之際，突然施以不法之腕力，從華○強手上搶奪
    上開手機1 支，得手後，華○強欲討回，遭吳崑明以「借看
    一下不行」、「晚一點再還你」等語搪塞，事後華○強隨不
    知情之鄭文強一同至吳崑明之住處追討，亦未能如願。
  (二)於97年9 月12日下午6 時10分許，在高雄縣鳳山市○○路與
    南福街口處，向少年張○政（81年2 月○日生，年籍詳卷）
    佯稱要借手機，然因張○政不肯，吳崑明隨即趁其不注意之
    際，突然施以不法之腕力，從張○政手上搶奪其所有之Sony
    Ericsson廠牌手機1 支，得手後，隨即騎乘機車離開現場。
四、案經許○韋、華○強等人訴由高雄縣政府警察局、高雄市政
    府警察局報告臺灣高雄地方法院檢察署檢察官偵查起訴。
    理  由
壹、程序部分：
一、按被告以外之人於審判外之陳述，雖不符刑事訴訟法第159
    條之1 至第159 條之4 之規定，而經當事人於審判程序同意
    作為證據，法院審酌該言詞陳述或書面陳述作成時之情況，
    認為適當者，亦得為證據，刑事訴訟法第159 條之5 第1 項
    定有明文。
二、本判決所援引之以下各項傳聞證據，業經檢察官及被告、辯
    護人於本院準備程序時，均同意作為證據。本院斟酌上開證
    據並無違法取得而性質上不得作為證據之情形，認為作為論
    斷被告吳崑明犯罪與否之證據，亦屬適當，應認均有證據能
    力。
貳、實體部分：
一、被訴強盜部分：
  (一)訊據上訴人即被告吳崑明除不否認現場持眉筆刀之外，惟辯
    稱：伊並未拿刀抵住許○韋，亦未出手毆打，伊所犯應只是
    恐嚇取財而已云云。經查：
  1.被告於警詢、偵查及原審準備程序時均供稱：97年6 月15日
    下午3 時30分左右，我叫鄭文強載許○韋到我住處，我叫鄭
    文強先離開，我在一心二路242 號14樓之9 家中拿小刀出來
    玩，許○韋可能因為這樣而害怕，我當時右手持小刀，恐嚇
    許○韋交出提款卡，我問許○韋有沒有提款卡，許○韋說被
    他媽媽收走了，所以我就陪同許○韋去他家找，我有恐嚇許
    ○韋說要見一次打一次，我有用手打許○韋，所以他才同意
    帶我去他家，我就與許○韋徒步行走到其位於高雄市○○路
    的家裡，然後進入他母親房間內，搜刮到許○韋母親的黃金
    玉墜3 塊及郵局提款卡1 張，之後我就將提款卡交給許○韋
    ，然後2 個人徒步走到高雄市○○○路1 間郵局，由許○韋
    提領6,000 元給我，隔天早上我打電話叫鄭文強過來，我就
    叫鄭文強將該3 塊黃金墜子拿去變賣，變賣得款5,500 元，
    我沒有分給鄭文強等語（警1 卷第16頁、第25頁背面、第26
    頁，偵1 卷第24頁，原審卷第21頁）。
  2.所供核與被害人許○韋於警詢、偵查及原審審審理時迭證稱
    ：伊與鄭文強至被告住處後，被告把伊單獨留下來，右手持
    小刀（類似鉛筆刀）在伊胸前搖晃，接著問伊：身上有沒有
    錢或是提款卡等語，伊當時非常害怕才跟他說有提款卡及有
    存款6,500 元，被告即以：「你把錢先拿出來借我，我等到
    16時30分就把錢匯給你，到時再多匯新台幣20萬給你作獎賞
    」，並用手開始戳伊胸部，伊就老實跟被告說提款卡在伊母
    親那裡，續而恫稱：「你要不要帶我回家找提款卡，你不帶
    我回你家找的話，我現在就打你，而且見你一次打一次」，
    被告有打伊，並警告說不能報警，伊害怕遭到被告傷害，所
    以不敢反抗，才帶被告回家，被告進入伊母親房間搜刮財物
    找到提款卡，就一同前往高雄市前鎮區○○○路郵局，叫伊
    交出提款卡，由伊登入密碼，取款後被告拿走6,000 元，再
    將提款卡取出拿給伊之後離去等語（警1 卷第155 至158 、
    162 至164 頁，偵2 卷第269 頁）；於原審及本院前審審理
    時證稱：當時伊有去被告家裡，被告就拿1 把短的、彎彎的
    、不到10公分、折疊式的刀子押我回家，去領6,000 元，被
    告拿刀子押伊的時間約5 分鐘，是在被告家的電梯裡面，後
    來被告將刀子收起來，去伊家裡及去提款機領錢的時候，被
    告沒有拿刀子，被告除了拿刀子押伊以外，有用動作恐嚇我
    ，是在被告家裡用推伊的方式，並丟東西，並說：「要用這
    刀子搶劫，不知道會不會搶到」，此時被告拿刀子放在伊脖
    子上面，伊是受到被告脅迫，心裡害怕不敢反抗，才去領6,
    000 元給被告... 被告拿完提款卡之後，就去搜金飾，時間
    非常接近，我會害怕是因為這一連串的事情等語相符（見原
    審卷第170 至173 頁；上訴卷第108 至109 頁）。
  3.關於被告持刀部分，依被告於警詢、偵查及原審準備程序時
    固供稱：伊係右手持小刀等語；於本院本次審理時則稱：伊
    係持全長約8.5 公分，刀刃約1 公分，刀柄部分係塑膠製，
    刀柄前面有刀片，刀片部分有蓋子，可以打開蓋上，該刀子
    已下落不明等語；參諸證人許○韋迭證稱：被告係持1 把短
    的、彎彎的、不到10公分、折疊式的刀子等語，堪認被告係
    持全長約10分，刀刃約1 公分之女用眉筆刀行兇無訛。此外
    ，並有被害人許○韋提供之郵局存摺交易明細影本1 紙在卷
    可稽（偵2 卷第52頁）。被告於上開時地，確實持刀架在被
    害人頸部，並對之恫稱：「要用這刀子搶劫，不知道會不會
    搶到」、「如不借的話，將來見一次打一次」等語，且當場
    出手毆打，而以此強暴、脅迫方式，至使許○韋不能抗拒，
    帶其返家並任其進入許○韋母親房間內搜刮強取許○韋之提
    款卡及其母親之黃金墜飾3 塊，再脅迫許○韋一同前往郵局
    提款6,000 元等情為真實。被告所辯：未以刀押住被害人，
    亦未出手毆打云云，核係事後卸責之詞，均難採信。
  (二)按刑法第346 條之恐嚇取財罪之恐嚇行為，係指以將來危險
    之惡害通知恫嚇他人而言，受恐嚇人尚有自由意志，不過因
    此而懷有恐懼之心，故與強盜罪以目前之危險脅迫他人喪失
    自由意志不能抗拒者不同（最高法院67年度台上字第542 號
    著有判例意旨參考）。本件被告在上開時地持女用眉筆刀架
    在被害人頸部，並對之恫稱：「要用這刀子搶劫，不知道會
    不會搶到」、「如不借的話，將來見一次打一次」等語，且
    當場出手毆打被害人，而審諸被告犯案時所持之眉筆刀長約
    10公分，刀刃約1 公分且為金屬材質，客觀上質地堅硬鋒利
    ，極易對人體造成傷害，頸部又屬人體較為脆弱之處且為重
    要器官，一經鋒利之刀刃割傷，極易造成大量出血，而有導
    致生命危險之虞，參諸被告係成年人，竟對實力不相當之少
    年即被害人為之，衡情，一般人在此實力懸殊之下，若頓時
    遭人以鋒利刀刃架在頸部，往往因害怕傷及生命，而陷於無
    法抵抗之程度，是以應認被害人當時已因被告之強暴脅迫行
    為，致抑壓其自由意志，客觀上已達不能抗拒之程度無疑。
    被告辯稱：伊只是恐嚇取財云云，洵無足採。
  (三)綜上所述，被告所涉攜帶兇器強盜罪，事證明確，應依法論
    科。
二、被訴搶奪部分：
  (一)訊據被告固坦承於97年6 月13日下午5 時許，在高雄市新崛
    江附近的新興高中大門前，取得華○強所有上開Sony Erics
    son 廠牌之手機乙節，惟辯稱：手機是該少年交給鄭文強，
    鄭文強再交給伊的，並未搶奪云云。經查：證人即被害人華
    ○強於警詢、偵查及原審審理時已證稱：被告叫伊將手機借
    他看一下，被告就直接將手機自伊手上抽走，伊來不及防備
    ，被告並表示「借看一下不行? 」、「晚一點再還你」等語
    搪塞，事後拒不返還；伊當時心裡雖然害怕，還是有跟他反
    抗等語，核與證人鄭文強於原審審理時證稱：原本是伊向華
    ○強借手機，後來被告叫伊將手機交給他，此時被告表示說
    要向華○強借，華○強將手機拿回去將SIM 卡抽掉後，被告
    就自華○強手上將手機抽走等語相符，被告所辯尚難採信，
    此部分事證已臻明確。
  (二)被告對於97年9 月12日下午6 時10分許，在高雄縣鳳山市○
    ○路與南福街口處，搶奪少年張○政所有之Sony Ericsson
    廠牌手機1 支之事實，業據其於本院審理時坦承不諱，核與
    證人即被害人張○政於警詢時證述之情節相符，其自白核與
    事實一致，自堪採信。
  (三)從而，被告所涉二件搶奪部分，事證明確，應依法論科。
三、
  (一)按刑法第321 條第1 項第3 款所謂之兇器，其種類並無限制
    ，凡客觀上足對人之生命、身體、安全構成威脅，具有危險
    性之兇器均屬之（最高法院79年度台上字第5253號判例意旨
    參考）。被告為前揭強盜犯行時所持女用眉筆刀1 支，長約
    10公分，刀刃部分係刀片，雖未扣案，然依被害人所證述及
    在原審當庭繪出刀子樣式，其刀刃係金屬材質，質地堅硬，
    且刀鋒甚為銳利，在客觀上顯然均足以對人之生命、身體、
    安全構成威脅，具有危險性，性質上均屬兇器無訛。
  (二)核被告所為，犯罪事實二部分係犯刑法第330 條第1 項、第
    321 條第1 項第3 款之攜帶兇器強盜罪，犯罪事實三部分均
    係犯刑法第325 條第1 項之搶奪罪。被告所犯上開三罪間，
    犯意各別，均應分論併罰。另被告前有如事實欄一所示竊盜
    等犯行，分經判刑確定，並於96年7 月30日縮短刑期執行完
    畢，有臺灣高等法院被告全國前案紀錄表1 紙附卷可稽，其
    於上開有期徒刑執行完畢後5 年內，故意再犯有期徒刑以上
    之本件3 罪，均為累犯，應各依刑法第47條第1 項規定，加
    重其刑。又被告為成年人，行為時預見被害人許○韋、華○
    強、張○政均為未滿18歲之少年，縱非少年亦不違背其本意
    ，竟對之分別犯如事實欄二、三所示之強盜及搶奪犯行，應
    各依兒童及少年福利法第70條第1 項前段規定，加重其刑，
    並均遞加重之。
四、
  (一)原審認被告罪證明確，因而予以論科，固非無見。惟查：(一)
    兒童及少年福利法第70條第1 項前段規定，成年人教唆、幫
    助或利用兒童及少年犯罪或與之共同實施犯罪或故意對其犯
    罪者，加重其刑至2 分之1 。成年人故意對兒童或少年犯罪
    而有上開加重其刑規定之適用者，固不以其明知被害人為兒
    童或少年即有確定故意為必要，但仍以其有對兒童或少年犯
    罪之不確定故意，亦即預見被害人為兒童或少年，且對於被
    害人係兒童或少年，並不違背其本意，始足當之。原判決事
    實欄內認定被告實行攜帶兇器強盜、搶奪行為之被害人許○
    韋、華○強、張○政，均係未滿18歲之少年；理由說明上訴
    人係故意對許○韋、華○強、張○政犯攜帶兇器強盜、搶奪
    罪，應依兒童及少年福利法第70條第1 項前段規定，分別加
    重其刑。然被告究係明知許○韋、華○強、張○政均為未滿
    18歲之少年，亦即有對少年犯罪之確定故意？抑或預見許○
    韋、華○強、張○政均為少年，且對於其等均係少年並不違
    背上訴人之本意，亦即有對少年犯罪之不確定故意？原判決
    事實欄內就此未予記載，理由中亦未加以說明，即遽予論處
    被告對少年犯攜帶兇器強盜、搶奪各罪刑，自有判決理由不
    備之違法。(二)有犯罪之習慣或因遊蕩或懶惰成習而犯罪者，
    依刑法第90條第1 項規定，固得於刑之執行前，令入勞動處
    所，強制工作。惟行為人有犯罪之習慣或因遊蕩或懶惰成習
    而犯罪，必須於判決事實欄內明白認定，然後於理由中說明
    其憑以認定之依據，使判決事實與理由兩相一致，始為適法
    。原判決事實欄內並未認定被告有何犯罪之習慣；理由內卻
    說明其認定被告有犯罪之習慣，而以被告有犯罪之習慣為由
    ，宣告上訴人應於刑之執行前，令入勞動場所強制工作3 年
    ，致理由說明失其事實之根據，不無判決理由矛盾之違誤。
    (三)保安處分於裁判時併宣告之，刑法第96條前段定有明文。
    又宣告多數強制工作，期間相同者執行其一，期間不同者，
    僅就其中最長期間者執行之；有不定期者，僅就不定期者執
    行之，為保安處分執行法第4 條之1 第1 項第1 款、第4款
    所明定。從而如認被告所犯數罪均合於諭知保安處分之強制
    工作之規定者，自應於各該罪刑後分別併予宣告，於裁判確
    定後，依上開規定執行之，方屬適法。原判決理由內說明被
    告有犯罪之習慣，爰併依刑法第90條第1 項第規定，宣告被
    告於刑之執行前，令入勞動場所強制工作3 年。詎未就被告
    所犯攜帶兇器強盜、搶奪各罪，逐一於各該罪刑之後宣告強
    制工作，即遽於定其應執行之刑時，一併諭知於刑之執行前
    ，令入勞動場所強制工作3 年，揆之上開說明，自屬於法有
    違。
  (二)被告否認搶奪少年華Ｏ強，並以伊被訴強盜部分，應係犯恐
    嚇取財罪而已，且當時伊亦未攜帶兇器，指摘原判決不當，
    提起上訴，雖無理由，惟原判決既有上揭可議之處，仍可無
    可維持，應由本院將原判決關於強盜及搶奪，暨其定執行部
    分均撤銷改判。
  (三)審酌被告身值壯年，不思以正當途徑獲取財物，竟以強盜、
    搶奪等手法，不法取得他人財物，而其犯罪之對象多數是單
    純、缺乏社會經驗之少年，惡性非輕，惟念其係因深受毒癮
    所苦而無法自拔所致，事後已坦承大部分犯行，尚具悔意，
    被害人之損失尚非重大等其他一切情狀，酌情分別量處強盜
    罪部分有期徒刑8 年、搶奪罪部分各處有期徒刑10月、10月
    ，並定其應執行之刑為有期徒刑玖年貳月。未扣案被告如犯
    罪事實二強盜犯行時所持女用眉筆刀1 把，已經被告於事後
    丟棄在高雄市○○路太平洋百貨後面之水溝，業據被告於警
    詢中供述明確，爰不予宣告沒收。
  (四)復按保安處分中之強制工作，旨在對嚴重職業性犯罪及欠缺
    正確工作觀念或無正常工作因而犯罪者，強制其從事勞動，
    學習一技之長及正確之謀生觀念，使其日後重返社會，能適
    應社會生活。刑法第90條第1 項規定：有犯罪之習慣或以犯
    罪為常業或因遊蕩或懶惰成習而犯罪者，得於刑之執行完畢
    或赦免後，令入勞動場所，強制工作。即係本於保安處分應
    受比例原則之規範，使保安處分之宣告，與行為人所為行為
    之嚴重性、行為人所表現之危險性及對於行為人未來行為之
    期待性相當之意旨而制定，而由法院視行為人之危險性格，
    決定應否令入勞動處所強制工作，以達預防之目的（最高法
    院94年度台上字第6519號判決意旨參考）。查被告前於91年
    間即有如前揭之竊盜、侵占、恐嚇取財等犯罪前科紀錄，於
    有期徒刑執行完畢後未久，再於短期間內（97年5 月15日至
    97年9 月18日）實施本件之犯行，包含攜帶兇器強盜犯行、
    恐嚇取財犯行、竊盜犯行、侵占犯行各1 次、搶奪犯行2 次
    及詐欺取財犯行21次，次數甚多，且犯罪手法與上開已執行
    完畢之犯行均循相同模式，即向經驗不足之少年犯詐欺取財
    、恐嚇取財、搶奪手機等財物，以供其施用毒品之用，此足
    認被告自律能力顯有不足，而犯罪之習慣，僅藉刑之執行實
    不足以徹底根絕其惡性，併依刑法第90條第1 項之規定，於
    其所犯攜帶兇器強盜、搶奪各罪名之後均諭知於刑之執行前
    入勞動場所強制工作3 年，並定其應執行之保安處分為刑之
    執行前入勞動場所強制工作3 年。
四、本件被告被訴竊盜、侵占、詐欺取財及恐嚇取財各罪，業經
    判決有罪確定。
五、據上論斷，應依刑事訴訟法第369 條第1 項前段、第364 條
    、第299 條第1 項前段，兒童及少年福利法第70條第1 項前
    段，刑法第11條前段、第330 條第1 項、第321 第1 項第3
    款、第325 條第1 項、第47條第1 項、第51條第5 款、第90
    條第1 項、第2 項，判決如主文。
本案經檢察官劉玲興到庭執行職務。

中    華    民    國    99    年    1     月    5     日
                  刑事第七庭    審判長法  官  莊飛宗
                                      法  官  黃憲文  
                                      法  官  陳明富
以上正本證明與原本無異。
如不服本判決應於收受本判決後10日內向本院提出上訴書狀，其
未敘述上訴理由者，並得於提起上訴後10日內向本院補提理由書
狀（均須按他造當事人之人數附繕本）「切勿逕送上級法院」。
中    華    民    國    99    年    1     月    5     日
                                      書記官  劉鴻瑛


附錄本判決論罪科刑法條：
中華民國刑法第328條
（普通強盜罪）
意圖為自己或第三人不法之所有，以強暴、脅迫、藥劑、催眠術
或他法，至使不能抗拒，而取他人之物或使其交付者，為強盜罪
，處5 年以上有期徒刑。
以前項方法得財產上不法之利益或使第三人得之者，亦同。
犯強盜罪因而致人於死者，處死刑、無期徒刑或10年以上有期徒
刑；致重傷者，處無期徒刑或7 年以上有期徒刑。
第1項及第2項之未遂犯罰之。
預備犯強盜罪者，處1年以下有期徒刑、拘役或3千元以下罰金。

中華民國刑法第330條
（加重強盜罪）
犯強盜罪而有第321 條第1 項各款情形之一者，處7 年以上有期
徒刑。
前項之未遂犯罰之。

中華民國刑法第325條
（普通搶奪罪）
意圖為自己或第三人不法之所有，而搶奪他人之動產者，處6 月
以上5 年以下有期徒刑。因而致人於死者，處無期徒刑或7 年以
上有期徒刑，致重傷者，處3 年以上10年以下有期徒刑。第1 項
之未遂犯罰之。

中華民國刑法第339條
（普通詐欺罪）
意圖為自己或第三人不法之所有，以詐術使人將本人或第三人之
物交付者，處5 年以下有期徒刑、拘役或科或併科1 千元以下罰
金。以前項方法得財產上不法之利益或使第三人得之者，亦同。
前二項之未遂犯罰之。

中華民國刑法第346條
（單純恐嚇罪）
意圖為自己或第三人不法之所有，以恐嚇使人將本人或第三人之
物交付者，處6 月以上5 年以下有期徒刑，得併科1 千元以下罰
金。
以前項方法得財產上不法之利益，或使第三人得之者，亦同。
前二項之未遂犯罰之。

中華民國刑法第320條
（普通竊盜罪、竊佔罪）
意圖為自己或第三人不法之所有，而竊取他人之動產者，為竊盜
罪，處5 年以下有期徒刑、拘役或5 百元以下罰金。
意圖為自己或第三人不法之利益，而竊佔他人之不動產者，依前
項之規定處斷。
前二項之未遂犯罰之。

中華民國刑法第335條
（普通侵占罪）
意圖為自己或第三人不法之所有，而侵占自己持有他人之物者，
處5 年以下有期徒刑、拘役或科或併科1 千元以下罰金。
前項之未遂犯罰之。

司法院資訊處製作；財團法人民間司法改革基金會備份。
